# 关于基建期一些费用会计处理的问题

提问人：renaiqiang 时间：2019-06-01 20:30:17
公司目前处于基建期，基建期发生的如下一些费用，是应当列入待摊投资，将来做竣工决算审计转入固定资产，还是列入长期待摊费用-开办费？
1 公司建设厂房占用的土地，该土地使用权的摊销费用
2 公司缴纳的城镇土地使用税
3 公司签订合同发生的印花税
4 公司发生的业务招待费、差旅费
5 公司厂区的购买树木、绿化费用
根据财建 [2016]504 号第 4 条的规范，以上费用好像都可以列入待摊投资，将来转入固定资产，而根据《企业会计准则》的规定，以上费用像：招待费、绿化费、印花税，土地使用税等不是为达到资产可使用状态发生的必要支出，不能列入固定资产，因为这些费用在进入经营期之后一样会发生。
我现在也烦迷糊了，不知道是否该列入，

回答人：chenyiwei
1 、厂房建设期间，建设项目占地的土地使用权摊销金额可以计入在建工程成本，即：借：在建工程，贷：累计摊销。
2 、第 2 、 3 、 4 、 5 项，即使是在基建期间发生的，也不应计入在建工程成本。
会计处理应以企业会计准则而不是基建单位的财务管理规定为依据。

提问人：renaiqiang 时间：2019-06-03 16:49:51
会计准则规定：自行建造固定资产的成本，由建造该项资产达到预定可使用状态前所发生的必要支出构成。而基本建设项目建设成本管理规定财建[2016]504 号，以上税费可以列入资产成本， 2 个文件出现矛盾，面对在建工程竣工决算审计，即：在建工程转固，我应该按照企业会计准则标准去走吗？

回答人：chenyiwei
是，按企业会计准则口径。